臺灣臺北地方法院刑事裁定　
110年度原金重訴字第1號
公  訴  人  臺灣臺北地方檢察署檢察官
被      告  徐明賢    
            安土美津子
上二人共同
選任辯護人  龔君彥律師
            翁新雅律師
上列被告因違反銀行法等案件，經檢察官提起公訴（110年度偵
字第5424、5425、7685、7785、13044、14707號），本院裁定如
下：
    主  文
徐明賢、安土美津子均自民國壹佰壹拾年拾貳月拾肆日起延長羈
押貳月。
    理  由
一、按羈押被告，偵查中不得逾二月，審判中不得逾三月，但有
    繼續羈押之必要者，得於期間未滿前，經法院依刑事訴訟法
    第101條或第101條之1之規定訊問被告後，以裁定延長之；
    延長羈押期間，審判中每次不得逾二月；被告經法官訊問後
    ，認為犯罪嫌疑重大，而有下列情形之一，非予羈押，顯難
    進行追訴、審判或執行者，得羈押之：㈠逃亡或有事實足認
    為有逃亡之虞者。㈡有事實足認為有湮滅、偽造、變造證據
    或勾串共犯或證人之虞者。㈢所犯為死刑、無期徒刑或最輕
    本刑為5年以上有期徒刑之罪，有相當理由認為有逃亡、湮
    滅、偽造、變造證據或勾串共犯或證人之虞者，此刑事訴訟
    法第108條第1項、第5項、第101條第1項分別定有明文。次
    按執行羈押後有無繼續羈押之必要，仍許法院斟酌訴訟進行
    程度及其他一切情事而為認定。且羈押被告之目的，在於確
    保訴訟程序之進行、確保證據之存在、真實及確保刑罰之執
    行，而被告有無羈押之必要，及羈押後其原因是否仍然存在
    ，有無繼續羈押之必要，應否延長羈押，均屬事實認定之問
    題，法院有依法認定裁量之職權，自得就具體個案情節予以
    斟酌決定。如就客觀情事觀察，法院許可羈押之裁定在目的
    與手段間之衡量並無明顯違反比例原則情形，即無違法或不
    當可言，故關於羈押原因之判斷，尚不適用訴訟上之嚴格證
    明原則，而應適用自由證明程序。故是否有重大嫌疑，在決
    定羈押與否之心證程度上，僅需檢察官所提證據足使法院相
    信被告「很有可能」涉有罪嫌即足，而無庸到達「毫無合理
    懷疑」之有罪證明程度。
二、經查：
  ㈠本案被告徐明賢、安土美津子（下稱被告二人）因共同涉犯
    銀行法第125條第3項、第1項後段之非法經營收受存款業務
    罪、刑法第339條第1項之詐欺取財罪、多層次傳銷管理法第
    29條第1項變質多層次傳銷等罪嫌，前經臺灣臺北地方檢察
    署檢察官提起公訴，經法官訊問後，認上揭犯行之犯罪嫌疑
    均屬重大，並因被告二人所涉犯銀行法第125條第3項、第1
    項後段之罪屬法定刑7年以上有期徒刑之重罪，且被告安土
    美津子具日本國籍，家人均在日本，並有長年在日本生活之
    經驗，基於地緣關係，有相當理由足認被告二人均有逃亡之
    虞，但考量被告二人所涉及情節以及資力狀況等節後，認被
    告二人各提出新臺幣（下同）1,000萬元之保證金後停止羈
    押，並限制住居及限制出境、出海暨定期向派出所報到。惟
    被告二人因均覓保無著，故法官認除羈押以外，並無其他足
    以擔保本案刑事訴訟程序順利進行之替代處分措施，而認被
    告二人均有羈押之必要，乃依刑事訴訟法第101條第1項第3
    款之規定，於民國110年5月14日將被告二人予以羈押；其後
    於上開羈押期限屆滿前之同年8月2日裁定被告二人自同年8
    月14日起延長羈押2月，嗣於同年10月8日裁定被告二人自同
    年10月14日起延長羈押2月，被告二人不服提起抗告，經臺
    灣高等法院於同年10月22日以110年度抗字第1657號裁定就
    延長羈押部分，駁回被告二人之抗告在案。 
  ㈡茲經本院於此次羈押被告二人期限（110年12月14日）屆滿前
    之110年12月3日依法訊問被告二人後，認為以目前審理進度
    而言，及依卷內事證以觀，被告二人所涉違反銀行法第125
    條第3項、第1項後段之非法經營收受存款業務罪、刑法第33
    9條第1項之詐欺取財罪、多層次傳銷管理法第29條第1項變
    質多層次傳銷等罪之之犯罪嫌疑仍均屬重大，而銀行法第12
    5條第3項、第1項後段之罪屬法定刑7年以上有期徒刑，係屬
    刑事訴訟法第101條第1項第3款所定之重罪，如被告二人犯
    罪經認定成立，所應承擔之罪責甚重，且由基本人性以觀，
    在客觀上可合理判斷被告應有畏罪逃亡之動機，並得預期其
    逃匿以規避後續審理程序及刑罰執行之可能性甚高，羈押原
    因仍在，再考量被告二人依起訴書所載涉及上開犯行之犯罪
    期間長達8年以上，犯行時間並非短暫，且對外招募之投資
    人多達2,676人，因違法吸收資金金額超過60億元，堪認被
    告二人所涉及犯罪情節甚為嚴重，且上開被告二人及其等辯
    護人所提出交保金額20萬元，衡情顯與本院先前所認足以擔
    保被告二人所涉犯行之金額（即1,000萬元），及公訴檢察
    官所認具保之金額（即200萬元；見本院110年度原金重訴字
    第1號卷〔一〕第183頁）均相距甚遠，經依比例原則權衡國家
    刑事司法權之有效行使、社會秩序、公共利益、被告二人人
    身自由之私益及防禦權受限制之程度，本院認為確保日後審
    理程序及將來可能之執行程序之進行，仍有繼續羈押被告二
    人之必要性。被告二人及其等之辯護人陳稱：被告夫妻二人
    都被羈押，什麼都無法處理，很辛苦、很痛苦，希望可以交
    保等語，抗辯被告二人無羈押之必要性，洵非可採。職此，
    被告二人均應自110年12月14日起延長羈押2月。
三、依刑事訴訟法第108條第1項前段、第5項，裁定如主文。 
中　　華　　民　　國　　110 　年　　12　　月　　9 　　日
　　　　　　　　　刑事第一庭    審判長法　官  周玉琦
　　　　　　　　　                    法  官  吳承學
　　　　　　　　　                    法  官  吳志強
上正本證明與原本無異。
如不服本裁定，應於裁定送達後5日內向本院提出抗告狀。因疫
情而遲誤不變期間，得向法院聲請回復原狀。
                                      書記官  謝貽婷
中　　華　　民　　國　　110 　年　　12　　月　　9 　　日